臺灣高等法院刑事判決
110年度交上訴字第161號
上  訴  人  臺灣新北地方檢察署檢察官
上  訴  人  
即  被  告  陳重元


上列上訴人等因被告過失致死案件，不服臺灣新北地方法院110
年度審交訴字第98號，中華民國110年8月30日第一審判決（起訴
案號：臺灣新北地方檢察署109年度調偵字第3245號），提起上
訴，本院判決如下：
    主      文
上訴駁回。
    事實及理由
一、經本院審理結果，認第一審以上訴人即被告陳重元犯刑法第
    276 條之過失致人於死罪，並依刑法第62條前段自首減刑規
    定減輕其刑後，判處有期徒刑6月，並諭知易科罰金折算之
    標準為新臺幣1,000元折算1日，認事用法及量刑均無不當，
    應予維持，並引用第一審判決書記載之事實、證據及理由（
    如附件）。
二、檢察官循告訴人張駿騰等人之請求提起上訴，上訴意旨略以
    ：被告駕車撞擊步行穿越道路之被害人宋月雲，造成被害人
    受有頭部外傷併臉部撕裂傷、雙側性髕骨骨折、左側手肘挫
    傷併擦傷等傷害，並枉送寶貴性命，造成告訴人等及家屬精
    神上莫大創傷與無可挽回之遺憾，所為應予非難。被告雖坦
    承犯行，惟其迄今均未與告訴人等和解，足認其非真摯反省
    己身過錯及真心彌補損害。原審未慮及被告犯後態度，僅量
    處有期徒刑6月並得易科罰金，顯屬過輕，無以收警惕之效
    ，亦未能罰當其罪，違背量刑內部性界限，而有刑事訴訟法
    第378條判決不適用法則或適用不當之違背法令事由等語。
    　
三、被告上訴意旨略以：被告肇事後坦承犯行，並主動告知事發
    經過及接受裁判，希望能從輕量刑等語。
四、本院查：
　㈠原判決依憑被告之自白、告訴人張駿騰於警詢、偵查及原審
    審理時之陳述、道路交通事故現場圖、道路交通事故調查報
    告表㈠、㈡、新北市警察局三峽分局交通分隊道路交通事故照
    片黏貼紀錄表、監視器翻拍照片、行天宮醫療志業醫療財團
    法人恩主公醫院乙種診斷證明書及病歷、臺灣新北地方檢察
    署檢驗報告書、相驗屍體證明書、相驗筆錄、相驗暨解剖照
    片、法務部法醫研究所解剖報告書暨鑑定報告書及新北市政
    府車輛行車事故鑑定會鑑定意見書等證據，認定被告本案過
    失致人於死犯行，已詳敘所憑之證據與認定之理由，並無任
    何憑空推論之情事，亦與經驗法則、論理法則無違。
　㈡而刑事審判旨在實現刑罰權之分配的正義，故法院對有罪被
    告之科刑，應符合罪刑相當之原則，使輕重得宜，罰當其罪
    ，以契合社會之法律感情，此所以刑法第57條明定科刑時應
    審酌一切情狀，尤應注意該條所列10款事項以為科刑輕重之
    標準，俾使法院就個案之量刑，能斟酌至當。而量刑輕重係
    屬事實審法院得依職權自由裁量之事項，苟已斟酌刑法第57
    條各款所列情狀而未逾越法定刑度，不得遽指為違法（最高
    法院72年台上字第6696號判例參照）。查原審判決關於科刑
    之部分，除認定被告所為，係於有偵查犯罪權限之公務員或
    機關發覺前，即主動向員警承認上開犯行，應屬對於未發覺
    之犯罪自首並接受裁判，而爰依刑法第62條前段規定減輕其
    刑外，並已審酌刑法第57條各款規定之情狀，量酌被告因一
    時疏失未依規定小心駕駛，肇致本件車禍，造成被害人家屬
    無法彌補之傷痛，應予非難，兼衡被害人穿越道路亦疏未注
    意來往車輛與有過失、被告並無前科，素行非劣、於審理中
    坦承犯行，犯後態度尚可、被害人家屬已另提民事訴訟請求
    損害賠償，迄未能達成和解、被告與被害人於本案交通事故
    之發生同有過失、雙方之過失程度、被告於警詢中自陳高中
    肄業之智識程度等一切情狀，酌情量處如上開刑度，並諭知
    易科罰金折算標準，核已於法定刑度之內，予以量定，客觀
    上並無明顯濫權或失之過重之情形，亦未違反比例原則。更
    已就檢察官及被告上揭上訴意旨所指「雙方過失程度」、「
    尚未和解」、「自首坦承犯行」等節予以衡酌，縱仍與檢察
    官、告訴人等或被告主觀上之期待有所落差，仍難遽指原審
    量刑有何不當或違法。是以，檢察官徒執上揭情詞，指摘原
    審量刑過輕，被告亦以上開事由，主張原審量刑過重云云，
    無非僅就原審之量刑反覆爭執，並未再有其他舉證為憑，均
    無理由，應予駁回。　
據上論斷，應依刑事訴訟法第373條、第368條，判決如主文。
本案經檢察官陳怡廷提起公訴，檢察官王凌亞及被告均提起上訴
後，由檢察官劉俊杰到庭執行職務。
中　　華　　民　　國　　110 　年　　12　　月　　15　　日
                  刑事第十六庭  審判長法　官  葉騰瑞
                                      法　官  王耀興
                                      法　官  古瑞君
以上正本證明與原本無異。
如不服本判決，應於收受送達後20日內向本院提出上訴書狀，其
未敘述上訴之理由者並得於提起上訴後20日內向本院補提理由書
（均須按他造當事人之人數附繕本）「切勿逕送上級法院」。
                                      書記官  林君縈
中　　華　　民　　國　　110 　年　　12　　月　　15　　日
附錄本案論罪科刑法條全文
刑法第276條
因過失致人於死者，處5年以下有期徒刑、拘役或50萬元以下罰
金。
附件
臺灣新北地方法院刑事判決
                                   110年度審交訴字第98號
公　訴　人　臺灣新北地方檢察署檢察官
被　　　告　陳重元　
上列被告因過失致死案件，經檢察官提起公訴（109年度調偵字
第3245號），因被告於本院準備程序中為有罪之陳述，本院告知
被告簡式審判程序之旨，並聽取當事人之意見後，經合議庭裁定
由受命法官獨任以簡式審判程序審理，判決如下：
    主  文
陳重元因過失致人於死，處有期徒刑陸月，如易科罰金，以新臺
幣壹仟元折算壹日。
    事實及理由
一、本案犯罪事實及證據，除下列事項應予更正及補充外，均引
    用如附件檢察官起訴書之記載：
  ㈠犯罪事實欄一第4行「而依當時情形」之記載更正為「而依當
    時天候晴、夜間有照明、柏油路面乾燥無缺陷、無障礙物、
    視距良好」。
  ㈡犯罪事實欄一第5行「撞及在該處步行穿越道」更正為「撞及
    徒步穿越道路」。
  ㈢犯罪事實欄一末3行「傷害」以下補充「陳重元於肇事後，在
    有偵查犯罪權限之機關、公務員或員警知悉其犯罪前，向據
    報前往現場處理之警員坦承肇事並接受裁判」。
  ㈣證據部分補充「被告陳重元於本院準備程序、審理中之自白
    」、「告訴人張駿騰於偵查時及本院審理中之陳述」、「道
    路交通事故肇事人自首情形記錄表1份（109偵34457號偵查
    卷第34頁）」。
二、核被告所為，係犯刑法第276條之過失致人於死罪。又被告
    於車禍發生後，在犯罪未被有偵查權限之機關、公務員或員
    警發覺前，主動向據報前往現場處理之員警表明係肇事者，
    而願接受裁判之情，此有前開自首情形記錄表1份在卷可佐
    ，被告合於自首要件，爰依刑法第62條前段規定減輕其刑。
三、爰審酌被告因一時疏失未依規定小心駕駛，肇致本件車禍，
    造成被害人家屬無法彌補之傷痛，應予非難，兼衡被害人穿
    越道路亦疏未注意來往車輛與有過失、被告並無前科，素行
    非劣、於本院審理中坦承犯行，犯後態度尚可、被害人家屬
    已另提民事訴訟請求損害賠償，迄未能達成和解、被告與被
    害人於本案交通事故之發生同有過失、雙方之過失程度、被
    告於警詢中自陳高中肄業之智識程度等一切情狀，量處如主
    文所示之刑，並諭知易科罰金之折算標準，以資懲儆。
據上論斷，應依刑事訴訟法第273條之1第1項、第299條第1項前
段、第310條之2、第454 條第2項、刑法第276條、第62條前段、
第41條第1項前段，刑法施行法第1條之1第1項，判決如主文。
本案經檢察官陳怡廷提起公訴，檢察官李芷琪到庭執行職務。
中    華    民    國   110    年    8     月   30     日
                  刑事第二十三庭  法  官  劉安榕
上列正本證明與原本無異。
如不服本判決，應於判決送達後20日內敘明上訴理由，向本院提
出上訴狀 (應附繕本) ，上訴於臺灣高等法院。其未敘述上訴理
由者，應於上訴期間屆滿後20日內向本院補提理由書「切勿逕送
上級法院」。
                                   書記官  陳宥伶
中　　華　　民　　國　 110　　年　　8 　　月　　31　　日
附錄本案論罪科刑法條全文：
中華民國刑法第276條
因過失致人於死者，處5年以下有期徒刑、拘役或50萬元以下罰
金。
────────────────────────────
 附件
臺灣新北地方檢察署檢察官起訴書
                                   109年度調偵字第3245號
    被      告  陳重元  
上列被告因過失致死案件，業經偵查終結，認應提起公訴，茲將
犯罪事實及證據並所犯法條分敘如下：
        犯罪事實
一、陳重元於民國109年6月13日21時23分許，駕駛車牌號碼000-
    0000號自小客車，沿新北市鶯歌區尖山埔路2段往大溪方向
    行駛，行經新北市鶯歌區尖山埔路2段平交道前，其應注意
    車前狀況，隨時採取必要安全措施，而依當時情形又無不能
    注意之情事，竟疏於注意及此，撞及在該處步行穿越道路之
    宋月雲，造成宋月雲受有頭部外傷併臉部撕裂傷、雙側性髕
    骨骨折、左側手肘挫傷併擦傷等傷害，宋月雲經送醫後返家
    休養，然於109年6月14日仍因骨盆腔骨折出血、肺臟脂肪性
    栓塞而不治死亡。
二、案經宋月雲之子張駿騰訴由新北市政府警察局三峽分局報告
    偵辦。
       證據並所犯法條
一、證據清單及待證事實：
編號 證據名稱 待證事實│ 1 被告陳重元於警詢及偵查中之供述 坦承全部犯罪事實。 2 證人即宋月雲之子張駿騰於警詢證述 證明宋月雲因本案車禍而死亡之事實。 3 道路交通事故現場圖、道路交通事故調查報告表㈠、㈡、新北市警察局三峽分局交通分隊道路交通事故照片黏貼紀錄表各1 份、監視器翻拍照片3 張 證明被告未注意車前狀況，而撞擊宋月雲之事實。 4 行天宮醫療志業醫療財團法人恩主公醫院乙種診斷證明書及病歷、本署檢驗報告書、法務部法醫研究所解剖報告書暨鑑定報告書、本署相驗屍體證明書、相驗筆錄、相驗暨解剖照片各1 份 證明被害人宋月雲因本件交通事故，經送醫急救後返家，然仍因骨盆腔骨折出血、肺臟脂肪性栓塞而不治死亡之事實。 5 新北市政府車輛行車事故鑑定會鑑定意見書 1份 證明被告有未注意車前狀況之過失之事實。 
二、核被告所為，係犯刑法第276條之過失致死罪嫌。
三、依刑事訴訟法第251條第1項提起公訴。
　　此  致
臺灣新北地方法院
中　　華　　民　　國　　110 　年　　4 　　月　　15　　日
                          　　檢  察  官  陳怡廷